臺灣桃園地方法院刑事判決　　　　　　 100年度訴緝字第28號
公　訴　人　臺灣桃園地方法院檢察署檢察官
被　　　告　陳英財
上列被告因違反毒品危害防制條例案件，經檢察官提起公訴（96
年度毒偵字第820 號），被告於準備程序進行中為有罪之陳述，
經本院合議庭裁定由受命法官獨任進行簡式審判程序，本院判決
如下：
    主  文
陳英財施用第一級毒品，累犯，處有期徒刑柒月；扣案之海洛因
壹包（驗餘淨重零點壹伍公克），沒收銷燬之；包裝前開海洛因
之包裝袋壹只，沒收。又施用第二級毒品，累犯，處有期徒刑
月。應執行有期徒刑捌月；扣案之海洛因壹包（驗餘淨重零點壹
伍公克），沒收銷燬之；包裝前開海洛因之包裝袋壹只，沒收。
    事  實
一、陳英財前於民國87年間因施用第一、二級毒品案件，經本院
    以87年度毒聲字第1421號裁定送觀察勒戒，嗣因認有繼續施
    用毒品傾向，繼經本院以87年度毒聲字第1070號裁定施以強
    制戒治，後經本院以87年度毒聲字第3488號裁定停止戒治，
    所餘戒治期間付保護管束，惟因案經本院以88年度毒聲字第
    1693號裁定撤銷停止戒治，並於92年間經本院以92年度毒聲
    字第953 號裁定施以強制戒治，迄於93年1月2日執行完畢。
    另其於91年間所為施用第二級毒品犯行，則經本院以92年度
    桃簡字第1524號判決，判處有期徒刑5 月確定；且於同年間
    因妨害公務案件，經本院以92年度易字第1264號判決，判處
    有期徒刑3 月確定；又於同年間因竊盜案件，經本院以92年
    度桃簡字第1471號判決，判處有期徒刑2 月確定；嗣上揭各
    罪經本院以93年度聲字第1607號裁定，定應執行有期徒刑 8
    月確定，並與其於93年間所犯施用第一級毒品罪，經本院以
    93年度訴字第1102號判決，判處有期徒刑7 月確定而接續執
    行，甫於94年9月5日縮刑期滿執行完畢。詎猶不知悔改，於
    上揭強制戒治執行完畢釋放後5 年內，復基於施用第一、二
    級毒品之犯意，於96年1月24日下午2時許，在桃園縣桃園市
    ○○街12巷2號原住處，施用海洛因1次，另於同日為警查獲
    採尿回溯96小時內某刻，在臺灣地區不詳處所，施用甲基安
    非他命1次。嗣於同日下午5時50分許，在桃園縣龜山鄉○○
    街20號前，為警查獲，並扣得其所持有供施用之海洛因1 包
    （驗餘淨重0.15公克）。
二、案經桃園縣政府警察局龜山分局報請臺灣桃園地方法院檢察
    署檢察官偵查起訴。
    理  由
一、本案被告陳英財所犯係死刑、無期徒刑或最輕本刑為3 年以
    上有期徒刑以外之罪，其於準備程序中就被訴事實為有罪之
    陳述，經本院告知簡式審判程序之旨，並聽取檢察官及被告
    之意見後，爰依刑事訴訟法第273條之1第1 項規定合議裁定
    由受命法官獨任進行簡式審判程序，先予敘明。
二、訊據被告陳英財對上揭犯行坦承不諱，又其於96年1 月24日
    下午5 時50分許為警查獲後採集之尿液檢體（編號：J-3852
    號），經送台灣檢驗科技股份有限公司以GC/MS 氣相層析質
    譜分析法為確認分析，鑑定結果確呈鴉片、安非他命類陽性
    反應，此有前開公司96年2月9日CH/2007/11370 號濫用藥物
    尿液檢驗報告、桃園縣政府警察局龜山分局被採尿人姓名編
    號對照表各1 份在卷可稽，堪以認定。再者，海洛因係嗎啡
    經化學合成之半人工合成品，其藥（毒）性高於嗎啡，經吸
    食或注射進入人體，藉由人體代謝系統之新陳代謝，分解成
    藥（毒）性較低之嗎啡，由尿液排出人體，故於尿液中，以
    嗎啡成份檢出，而海洛因經注射入人體後，約80% 於24小時
    內自尿中排出，一般而言，尿液中能否驗出嗎啡陽性反應與
    其投與量、投與途徑、採尿時間、個人體質及檢驗方法之靈
    敏度有關，國外曾有文獻報導注射6 毫克之海洛因鹽酸鹽，
    其代謝物嗎啡之平均可檢出時限約為26小時，而嗎啡經注射
    入人體後，90% 以上於24小時內自尿中排出，國外曾有文獻
    報導注射20毫克之嗎啡硫酸鹽，其嗎啡之平均可檢出時限約
    為45小時，此有法務部調查局80年3 月28日（80）發技一字
    第1898號函、衛生署藥物食品檢驗局81年9月8日（81）藥檢
    壹字第8114885 號函述足參；另安非他命經施用進入人體，
    經人體代謝作用，約70%於24小時內自尿中排出，約90%於96
    小時內自尿中排出，最長可能不會超過4 日；復施用安非他
    命後，其尿液不致檢出甲基安非他命陽性反應，而施用甲基
    安非他命後，其尿液可檢出甲基安非他命和其代謝物安非他
    命成分，目前國內緝獲之白色結晶或粉末狀安非他命毒品，
    其成分多為甲基安非他命，此亦有衛生署藥物食品檢驗局81
    年2月8日（81）藥檢壹字第001156號函、衛生署管製藥品管
    理局93年11月2 日管檢字第0930010499號函述可按，準此，
    本案被告前開尿液經確認結果，檢出尿中含有鴉片類之嗎啡
    ，及安非他命類之安非他命、甲基安非他命成分，依上揭說
    明，被告所施用者應為海洛因、甲基安非他命無訛。復且，
    前開公司出具之濫用藥物尿液檢驗報告，係以酵素免疫分析
    法初步檢驗，再以精密GC/MS 氣相層析質譜儀分析法確認，
    尿中均檢出鴉片、安非他命類陽性反應，而按以免疫分析法
    鑑驗時，當其他藥物與海洛因、甲基安非他命化學結構相近
    才可能引起偽陽性反應；檢體再經氣相層析質譜儀確認，可
    將免疫分析法所造成之偽陽性結果排除，不致產生海洛因、
    甲基安非他命偽陽性反應，此亦有衛生署管制藥品管理局90
    年1月20日管檢字第91091號、90年8月16日管檢字第96946號
    函述可佐，是以，被告之尿液經初驗及複驗，俱呈鴉片及安
    非他命類陽性反應，應可排除偽陽性反應。況本案另有其所
    持有供施用第一級毒品使用之檢品1 袋（驗餘淨重0.15公克
    ）為證，且經送法務部調查局鑑定結果，確有海洛因成分，
    為第一級毒品，此有該局96年2月17日調科壹字第096230137
    50號鑑定書1紙附卷可參，益徵被告確有於於96年1月24日下
    午2時許，在桃園縣桃園市○○街12巷2號原住處，施用海洛
    因1 次，另於同日為警查獲採尿回溯96小時內某刻，在臺灣
    地區不詳處所，施用甲基安非他命1 次之行為，殆無疑義。
    此外，被告前於87年間因施用第一、二級毒品案件，經本院
    以87年度毒聲字第1421號裁定送觀察勒戒，嗣因認有繼續施
    用毒品傾向，繼經本院以87年度毒聲字第1070號裁定施以強
    制戒治，後經本院以87年度毒聲字第3488號裁定停止戒治，
    所餘戒治期間付保護管束，惟因案經本院以88年度毒聲字第
    1693號裁定撤銷停止戒治，並於92年間經本院以92年度毒聲
    字第953 號裁定施以強制戒治，迄於93年1月2日執行完畢等
    情，亦有臺灣高等法院被告前案紀錄表1 份在卷可按；是被
    告於上揭強制戒治執行完畢釋放後，5 年內再犯本案施用第
    一、二級毒品犯行，應予依法訴追。是本案事證明確，被告
    犯行洵堪認定。
三、查海洛因、甲基安非他命分屬毒品危害防制條例第2條第2項
    第1款、第2款之第一級、第二級毒品，故核被告陳英財所為
    ，係犯毒品危害防制條例第10條第1 項之施用第一級毒品罪
    ，及同條第2 項之施用第二級毒品罪。又其施用海洛因、甲
    基安非他命前後持有海洛因、甲基安非他命之低度行為，應
    為施用之高度行為所吸收，不另論罪。另其施用第一、二級
    毒品之行為，犯意各別，行為互異，為數行為，應予分論併
    罰。復其前於91年間因施用第二級毒品案件，經本院以92年
    度桃簡字第1524號判決，判處有期徒刑5 月確定；且於同年
    間因妨害公務案件，經本院以92年度易字第1264號判決，判
    處有期徒刑3 月確定；又於同年間因竊盜案件，經本院以92
    年度桃簡字第1471號判決，判處有期徒刑2 月確定；嗣上揭
    各罪經本院以93年度聲字第1607號裁定，定應執行有期徒刑
    8 月確定，並與其於93年間所犯施用第一級毒品罪，經本院
    以93年度訴字第1102號判決，判處有期徒刑7 月確定而接續
    執行，甫於94年9月5日縮刑期滿執行完畢等情，有臺灣高等
    法院被告前案紀錄表1份在卷足考，其於5年內再犯本案有期
    徒刑以上之罪，為累犯，應依刑法第47條第1 項規定加重其
    刑。爰審酌被告不知悔悟，再度施用足以導致精神障礙、性
    格異常及生命危險之毒品，殘害身心甚鉅，且施用毒品後可
    能做出危及他人或社會之行為，惡性不輕，然念其犯後坦承
    犯行、態度良好，並兼衡其品行、年齡智識等一切情狀，分
    別量處如主文所示之刑，並定其應執行之刑。第按中華民國
    九十六年罪犯減刑條例施行前，經通緝而未於96年12月31日
    以前自動歸案接受偵查、審判或執行者，不得依本條例減刑
    ，該條例第5 條定有明文，經查，本案被告犯罪時間雖在96
    年4 月24日以前，惟其於該條例96年7月16日施行前之同年6
    月8日，經本院以96年桃院木刑輝緝字第448號通緝書發佈通
    緝，迄於100年4月19日始為警緝獲歸案乙節，有前開通緝書
    、新北市政府警察局汐止分局通緝案件移送書各1 份附卷足
    憑，依上揭法律規定，即不得予以減刑，併此敘明。末扣案
    之海洛因1 包（驗餘淨重0.15公克），係本案查獲之第一級
    毒品，應依毒品危害防制條例第18條第1 項前段規定，不論
    屬犯人與否，宣告沒收銷燬之。而包裝前開海洛因之包裝袋
    1 只為被告所有，此節已據其供承明確，是該包裝袋既係用
    於包裹毒品，防其裸露、潮濕，便於施用及持有，復於鑑定
    時已將海洛因與之分離秤重，核無不可離析關係，且僅祇於
    犯罪所用之物，故應依刑法第38條第1項第2款規定，宣告沒
    收。
據上論斷，應依刑事訴訟法第273條之1 第1項、第299條第1項前
段，毒品危害防制條例第10條第1項、第2項、第18條第1 項前段
，刑法第11條、第47條第1項、第51條第5款、第38條第1項第2款
，判決如主文。
本案經檢察官黃俊華到庭執行職務。
中    華    民    國   100    年    5     月    26    日
                  刑事第六庭    法  官  黃翊哲
以上正本證明與原本無異。
如不服本判決，應於判決送達後10日內向本院提出上訴書狀（應
附繕本），並應敘述具體理由，其未敘述上訴理由者，應於上訴
期間屆滿後20日向本院內補提理由書，上訴於臺灣高等法院。
                                書記官  蔡紫凌
中    華    民    國   100    年    5     月    26    日
附錄本判決論罪科刑法條：毒品危害防制條例第10條
施用第一級毒品者，處6月以上5年以下有期徒刑。
施用第二級毒品者，處3年以下有期徒刑。